臺灣嘉義地方法院刑事判決
110年度交簡上字第3號
上  訴  人  臺灣嘉義地方檢察署檢察官
被      告  張瑞麟


上列上訴人因被告過失傷害案件，不服本院民國109年11月24日1
09年度嘉交簡字第1191號刑事簡易判決（聲請簡易判決處刑案號
：109年度調偵字第360號），提起上訴，本院管轄之第二審合議
庭判決如下︰
    主      文
上訴駁回。
張瑞麟緩刑貳年。
    事實及理由
一、本案經本院合議庭審理結果，認原審簡易判決認事用法及量
    刑均無不當，應予維持，並引用原審簡易判決書所記載之事
    實、證據及理由（如附件）外，另就證據部分補充：被告張
    瑞麟於本院準備及審理程序時之自白（見本院簡上卷第35、
    60及64頁）。
二、檢察官上訴意旨略以：被告為本案肇事主因，且其係駕駛自
    用小客車肇事，肇事造成告訴人周義朗受有左側後十字韌帶
    撕裂性骨折之傷害，可見其行為情狀、所生危害均較為嚴重
    ，原審僅量處被告有期徒刑3月，實屬過輕。又告訴人聲請
    上訴亦具理由，爰依法提起上訴，請撤銷原判決，另為適當
    之判決等語。
三、核被告所為，係犯刑法第284條前段之過失傷害罪。被告於
    事發後向據報到場調查猶不知肇事者之員警承認肇事，有嘉
    義市政府警察局道路交通事故肇事人自首情形紀錄表可稽（
    見他字卷第14頁），堪認其對未發覺之犯罪自首而接受裁判
    ，爰依刑法第62條前段規定減輕其刑。
四、按關於刑之量定，係實體法上賦予法院得為自由裁量之事項
    ，倘其未有逾越法律所規定之範圍，或濫用其權限，即不得
    任意指摘為違法，以為上訴之理由（最高法院75年台上字第
    7033號號判例意旨參照）。原審以被告罪證明確，依刑法第
    284條前段、第62條前段、第41條第1項前段等規定論罪科刑
    ，審酌被告被告之素行，有臺灣高等法院被告前案紀錄表1
    份在卷可參，被告之過失駕駛行為為肇事主因，告訴人為肇
    事次因，及告訴人所受之傷勢情況非屬輕微，告訴人與被告
    因和解金額之落差致無法成立調解，及被告坦承犯行，犯後
    態度尚可等一切情狀，量處有期徒刑3月，如易科罰金，以
    新臺幣（下同）1千元折算1日。核其認事用法無誤，又依所
    認定之犯罪事實與全案情節，敘明量刑審酌之相關情狀，所
    處刑度輕重得宜，無違法律賦予刑罰自由裁量之權限，且原
    判決並無其他得為上訴理由之瑕疵。是檢察官之上訴無理由
    ，應予駁回。
五、末查，本院衡酌被告未曾因故意犯罪而受有期徒刑以上刑之
    宣告，此有臺灣高等法院被告前案紀錄表1份在卷可憑，且
    犯後坦承犯行，並於本院審理中與告訴人達成和解，並賠償
    告訴人9萬元完畢，告訴人亦表示不再追究被告刑事責任且
    同意給予被告緩刑之機會，有調解筆錄、臺灣土地銀行匯款
    申請書及本院電話紀錄表（見本院簡上卷第39、67至69頁）
    可稽。被告歷此偵、審教訓後，當能知所警惕，信無再犯之
    虞，本院因認被告之宣告刑以暫不執行為適當，爰依刑法第
    74條第1項第1款規定，宣告緩刑如主文第2項所示，用啟自
    新並觀後效。
據上論斷，應依刑事訴訟法第455條之1第1項、第3項、第364條
、第368條、第373條，刑法第74條第1項第1款，判決如主文。
本案經檢察官張建強聲請簡易判決處刑，檢察官廖俊豪到庭執行
職務。
中　　華　　民　　國　　110 　年　　2 　　月　　25　　日
                  刑事第二庭  審判長法  官  林正雄
                                    法  官  王品惠
                                    法  官  黃美綾
上列正本證明與原本無異。
本件不得上訴。
中　　華　　民　　國　　110 　年　　2 　　月　　25　　日
                                    書記官  吳佩芬
附錄本案論罪科刑法條：
中華民國刑法第284條
（過失傷害罪）
因過失傷害人者，處1年以下有期徒刑、拘役或10萬元以下罰金
；致重傷者，處3年以下有期徒刑、拘役或30萬元以下罰金。
附件：
臺灣嘉義地方法院刑事簡易判決　　109年度嘉交簡字第1191號
聲　請　人　臺灣嘉義地方檢察署檢察官
被　　　告　張瑞麟
上列被告因過失傷害案件，經檢察官聲請簡易判決處刑（109年
度調偵字第360號），本院判決如下：
    主  文
張瑞麟犯過失傷害罪，處有期徒刑3月，如易科罰金，以新臺幣
一千元折算1日。
    犯罪事實及理由
一、本件犯罪事實：張瑞麟於民國109年3月26日大約10點43分左
    右，駕駛車號000-0000號自用小客車，沿嘉義市○區○○里○○○
    街00號旁某無名巷由北往南方向行駛，行經該無名巷與遼寧
    一街交岔路口時，剛好有周義朗駕駛車號000-0000號普通重
    型機車，沿遼寧一街由西往東方向駛至上開交岔路口。此時
    ，張瑞麟本應注意行經無號誌之交岔路口，應減速慢行，作
    隨時停車之準備，且左方車應暫停讓右方車先行，而依當時
    情形天候晴、日間自然光線、柏油路面、乾燥、無缺陷、無
    障礙物、視距良好，並無不能注意之情事，竟仍疏未注意，
    貿然穿越上開交岔路口。周義朗亦疏未注意行經無號誌之交
    岔路口，應減速慢行，做隨時停車之準備。2車因而發生碰
    撞，致周義朗人車倒地，並受有左側後十字韌帶撕裂性骨折
    之傷害。
二、本件證據：被告於警詢、偵查之自白、證人即告訴人於警詢
    中之證述、道路交通事故現場圖、調查報告表㈠㈡、現場及車
    損照片、嘉義基督教醫院診斷證明書、交通部公路總局嘉義
    區監理所嘉雲區行車事故鑑定會鑑定意見書、被告之自首情
    形紀錄表。
三、核被告所為，係犯刑法第284條前段之過失傷害罪。又報案
    人或勤指中心轉來資料未報明肇事人姓名，處理人員前往現
    場處理時，被告在場，並當場承認為肇事人一節，有卷附嘉
    義市政府警察局道路交通事故肇事人自首情形紀錄表1份附
    卷可稽，核與自首之要件相合，自得依刑法第62條前段，減
    輕其刑。爰審酌被告之素行，有臺灣高等法院被告前案紀錄
    表1份在卷可參，被告之過失駕駛行為為肇事主因，告訴人
    為肇事次因，及告訴人所受之傷勢情況非屬輕微，告訴人與
    被告因和解金額之落差致無法成立調解，及被告坦承犯行，
    犯後態度尚可等一切情狀，量處如主文所示之刑，併諭知易
    科罰金之折算標準。
四、依刑事訴訟法第449條第1項前段、第454條第1項，逕以簡易
    判決處刑如主文。
五、如不服本件判決，得自收受送達之日起20日內，向本院提起
    上訴（應附繕本）。
本案經檢察官張建強聲請簡易判決處刑。
中    華    民    國   109    年    11    月    24    日
                  嘉義簡易庭法  官  張志偉
上列正本證明與原本無異。
如不服本判決，應於判決送達後20日內向本院提出上訴狀（應附
繕本）。
告訴人或被害人如對於本判決不服者，應具備理由請求檢察官上
訴，其上訴期間之計算係以檢察官收受判決正本之日期為準。
中    華    民    國   109    年    11    月    24    日
                            書記官  林柑杏